【裁判字號】    98,重上,438
【裁判日期】    990317
【裁判案由】    清償債務
【裁判全文】
臺灣高等法院民事判決                 98年度重上字第438號
上  訴  人  貝立德股份有限公司
法定代理人  丁○○
訴訟代理人  徐玉蘭律師
            劉仲寧律師
上  訴  人  丙○○
被上訴  人  財團法人國際新象文教基金會
法定代理人  乙○○○
被上訴  人  甲○○
上開 3  人
訴訟代理人  劉緒倫律師
上列當事人間請求清償債務事件，上訴人對於中華民國98年6月
10日臺灣臺北地方法院96年度重訴字第287號第一審判決提起上
訴，本院於99年3月3日言詞辯論終結，判決如下：
    主  文
原判決關於：(一)駁回上訴人貝立德股份有限公司下列第二項之訴
及其假執行之聲請；(二)命上訴人丙○○之給付及其假執行之宣告
；(三)上開(一)、(二)訴訟費用等部分，均廢棄。
上開廢棄(一)部分，被上訴人財團法人國際新象文教基金會應給付
上訴人貝立德股份有限公司新臺幣陸佰捌拾玖萬肆仟零壹拾肆元
，及自民國九十六年三月八日起至清償日止按週年利率百分之五
計算之利息。
上開廢棄(二)部分，上訴人貝立德股份有限公司在第一審之訴及假
執行之聲請均駁回。
上訴人貝立德股份有限公司其餘上訴駁回。
廢棄改判部分之第一、二審訴訟費用，關於上訴人貝立德股份有
限公司上訴部分，由被上訴人財團法人國際新象文教基金會負擔
；關於上訴人丙○○上訴部分，由上訴人貝立德股份有限公司負
擔。駁回部分之第二審訴訟費用，由上訴人貝立德股份有限公司
負擔。
本判決第二項所命給付，於上訴人貝立德股份有限公司如以新台
幣貳佰參拾萬元或同面額之永豐商業銀行中正簡易型分行之可轉
讓定期存單為被上訴人財團法人國際新象文教基金會供擔保後，
得假執行。但被上訴人財團法人國際新象文教基金會於假執行程
序實施前，以新台幣陸佰捌拾玖萬肆仟零拾肆元為上訴人貝立德
股份有限公司預供擔保，得免為假執行。
    事實及理由
一、上訴人貝立德股份有限公司（下稱貝立德公司）主張：
  (一)伊係廣告代理商（經紀商），被上訴人財團法人國際新象文
    教基金會（下稱新象基金會），以經紀各種藝術表演及藝術
    推廣為宗旨，代表人雖登記為乙○○○，惟實際從事業務者
    為被上訴人甲○○及上訴人丙○○（執行長）；原審另一被
    告澳大利亞商艾吉利股份有限公司台灣分公司（下稱艾吉利
    公司）係於95年10月17日始經我國認許之外國法人。於95年
    3 月間，上訴人丙○○以新象基金會執行長身份，委託伊處
    理被上訴人新象基金會與原審被告艾吉利公司合作引進之莫
    斯科大馬戲團來台公演之媒體企劃、代購廣告等事宜，丙○
    ○並表示：艾吉利公司尚未在台灣設立分公司，馬戲團之售
    票業務由新象基金會委託國立中正文化中心（下稱中正中心
    ）代辦，所有售票收入皆撥入新象基金會在兆豐銀行大安分
    行之帳戶，新象基金會支付所有馬戲團費用，丙○○催促伊
    速速開始執行廣告合約，並把文化中心與新象基金會、艾吉
    利公司之代售票券合約書提供予伊， 該合約書第11條第4項
    約定：「契約當事人同意，廣告商（貝立德公司）因本案為
    甲方（即新象基金會）所墊之廣告費，有權直接就售票帳戶
    取償」等語，伊因被上訴人新象基金會與原審被告艾吉利公
    司共同委託伊，且廣告企劃案、付款方式及退佣皆已達成合
    意，合約已成立，時程緊迫，伊遂於簽訂書面合約前即開始
    執行廣告表（CUE表）。嗣後， 伊將95年8、9月之廣告費用
    發票開立交付被上訴人新象基金會以資請款，被上訴人新象
    基金會依約支付， 伊亦依約就8月份之有線電視廣告費退佣
    予被上訴人新象基金會，被上訴人新象基金會開立「營業人
    銷貨退回進貨退出或折讓證明單」予伊作帳，雙方繼續進行
    10月份及11月份之廣告委託刊登事宜，95年10、11月之廣告
    費用依序為新台幣（下同）420萬8,568元及268萬5,446元，
    經伊屢向被上訴人新象基金會請求均遭拖延不付，伊發送電
    子郵件向艾吉利澳洲總公司 Andrew  Guild 查詢， Andrew
    Guild 及另一董事Michael Edgley於95年12月29日簽立承諾
    書：說明艾吉利公司與新象基金會是共同事業，共同委任伊
    刊登馬戲團之廣告云云。被上訴人新象基金會與原審被告艾
    吉利公司為合夥關係，同意以票房收入優先支付伊之廣告費
    用，且被上訴人新象基金會亦為原審被告艾吉利公司之經紀
    人，渠等委託伊處理廣告託播事宜，並收取報酬，故伊之廣
    告經紀業務屬於承攬及行紀之混合契約，爰依民法第582 條
    、第681條等規定， 請求原審被告艾吉利公司及被上訴人新
    象基金會連帶給付伊於95年10、11月份代墊之廣告費用及報
    酬。
  (二)本件廣告合約皆由被上訴人甲○○指示上訴人丙○○代表新
    象基金會為之，甲○○與丙○○皆知艾吉利公司在95年10月
    17日前尚未在我國被認許，則依民法總則施行法第15條規定
    ，甲○○與丙○○應與原審被告艾吉利公司連帶支付廣告費
    用。另甲○○與丙○○承諾伊自文化中心票房收入得優先受
    償，致伊陷於錯誤而提供勞務及代墊費用，詎甲○○與丙○
    ○卻領走全部票房收入後，否認被上訴人新象基金會負有債
    務，共涉詐欺之侵權行為，依民法第184條及第185條等規定
    ，該2人亦應對伊之損害負連帶賠償責任。
    爰提起本件訴訟，請求原審被告艾吉利公司、被上訴人新象
    基金會、甲○○及上訴人丙○○等人連帶給付689萬4,014元
    及自起訴狀繕本送達翌日起算之法定遲延利息等情。
    原審為貝立德公司一部勝訴、一部敗訴之判決，諭知：原審
    被告艾吉利公司及上訴人丙○○應連帶給付貝立德公司 689
    萬4,014元及自97年1月7日起算之法定遲延利息；貝立德公
    司其餘之訴駁回。
    艾吉利公司對原審判決應為給付並未聲明不服，而告確定。
二、上訴人貝立德公司就原審遭駁回部分提起全部上訴，在本審
    聲明：(一)上訴部分：1.原判決關於駁回下列第2 項之訴部分
    廢棄。2.上開廢棄部份，被上訴人新象基金會、甲○○應連
    帶給付上訴人689萬4,014元及自起訴狀繕本送達翌日起算之
    法定遲延利息。3.上訴人願以現金或等值之永豐商業銀行中
    正簡易型分行可轉讓定期存單供擔保，請准宣告假執行。(二)
    答辯部分：丙○○之上訴駁回。
    並補充略以：(一)原審被告艾吉利公司係外商，在國內之一切
    業務皆仰賴被上訴人新象基金會，新象基金會非僅係艾吉利
    公司之代理人或受僱人，而係合夥人及經紀人， 此觀該2人
    間Joint Venture Agreement條款， 及被上訴人新象基金會
    與中正中心95年9月4日簽訂之代售票券合約書中表明被上訴
    人新象基金會為艾吉利公司之經紀人可明；且上訴人丙○○
    前後領取被上訴人新象基金會與原審被告艾吉利公司之薪資
    ，證明係受僱於二者，而為合夥執行業務。(二)被上訴人新象
    基金會基於與貝立德公司間同一個媒體廣告合約所發生之廣
    告費用，既已給付95年8、9月廣告費，已表示承認其為本件
    契約之當事人，應無拒付95年10、11月廣告費用之理。(三)被
    上訴人新象基金會前於82年間曾與原審被告艾吉利公司合作
    引進莫斯科大馬戲團，被上訴人甲○○即因詐欺艾吉利公司
    而遭判刑，本件95年乃第二度合作，馬戲團之相關文宣內容
    皆指甲○○引進馬戲團，為馬戲團之主辦人云云。上訴人丙
    ○○離職後於95年間又經甲○○請回專門負責馬戲團業務，
    可見上訴人丙○○係聽命於被上訴人甲○○之指揮監督，並
    無決定權。本件廣告合約於95年7 月間締結，當時艾吉利公
    司尚未經我國認許，則被上訴人甲○○及上訴人丙○○以艾
    吉利公司名義所為之締約行為，應依民法總則施行法第15條
    規定就本件廣告費用負連帶責任，不因事後艾吉利公司被認
    許，而免除被上訴人甲○○及上訴人丙○○因先前締約行為
    所產生之連帶責任。(四)上訴人丙○○代表被上訴人新象基金
    會及原審被告艾吉利公司，向貝立德公司承諾得自文化中心
    票房收入優先受償，使貝立德公司陷於錯誤而提供勞務及代
    墊費用，貝立德公司於95年11、12月已為本件廣告費之請求
    ，詎被上訴人新象基金會領走全部票房，甚且最後1 筆票房
    收入163萬6,344元於95年12月22日匯入，即於96年1 月15日
    提領並予用磬，被上訴人甲○○及上訴人丙○○分別為新象
    基金會之實際負責人及執行長，竟不履行優先付款予貝立德
    公司之義務，顯有詐欺之故意云云。
三、上訴人丙○○於本審聲明：(一)原判決不利上訴人丙○○部分
    廢棄。2.上開廢棄部份，被上訴人貝立德公司在第一審之訴
    及假執行之聲請均駁回。
    被上訴人新象基金會及甲○○一致聲明：(一)貝立德公司之上
    訴駁回。(二)如受不利判決，願供擔保請准免為假執行。
    上訴人丙○○及被上訴人新象基金會、甲○○共同以：(一)系
    爭廣告委播事宜，係由原審被告艾吉利公司決定媒體廠商及
    處理下單事宜，並經艾吉利公司經理Greg Hall 簽名確認後
    ，確定委託貝立德公司處理廣告事宜。被上訴人新象基金會
    對廣告一向自行託播，不曾委由廣告公司為之，而本件貝立
    德公司迄今未能提出由被上訴人新象基金會之託播單為證。
    (二)原審被告艾吉利公司於95年9 月26日經認許成立分公司，
    故95年8、9月份之委播費用，由被上訴人新象基金會以艾吉
    利公司代理人之地位代為支付，被上訴人新象基金會就廣告
    委播事宜並未參與，亦不曾承諾任何義務，本件95年10月份
    之廣告託播單係由澳洲人簽認，並無被上訴人新象基金會及
    上訴人丙○○之簽認，自不負給付之責任；至於95年11月份
    之廣告執行表，並未經原審被告艾吉利公司簽名確認。(三)被
    上訴人新象基金會與原審被告艾吉利公司間之合約，應屬內
    部約定，二者為獨立之法人，各別對外之法律行為，個別生
    效。再觀中正中心之合約書第11條第4項約定， 明確限定於
    貝立德公司為被上訴人新象基金會墊支廣告費用時始得直接
    就售票帳戶取償，本件貝立德公司係為原審被告艾吉利公司
    ，而非為被上訴人新象基金會代墊系爭廣告費用。且依新象
    基金會與艾吉利公司合約第1. 2條、第2.1條， 可見：馬戲
    團在台演出所支出之一切費用概由艾吉利公司負擔，媒體宣
    傳之企劃及費用亦由艾吉利公司負責，被上訴人新象基金會
    自不應負連帶給付責任。(四)被上訴人甲○○僅曾獲邀旁聽原
    審被告艾吉利公司徵選廣告代理廠商之經過而已，其後未再
    參與任何刊播廣告事宜，亦不曾向貝立德公司表示上訴人丙
    ○○係代表被上訴人新象基金會委託刊播系爭馬戲團廣告之
    人，上訴人丙○○亦不曾向貝立德公司表示自己代表新象基
    金會委託進行廣告事務，則貝立德公司主張被上訴人新象基
    金會應對貝立德公司負授權人責任云云，仍屬無據。(五)上訴
    人丙○○乃原審被告艾吉利公司之職員，僅因本件馬戲團合
    作案開始時，艾吉利公司尚未設立， 故其勞保自95年3月起
    暫時掛在被上訴人新象基金會名下，因而由被上訴人新象基
    金會代原審被告艾吉利公司給付95年2月至同年6月間之薪資
    予上訴人丙○○；待原審被告艾吉利公司設立完成後，即移
    轉回艾吉利公司， 被上訴人新象基金會自95年7月後不再支
    付薪資予上訴人丙○○，其等間不存在任何僱傭關係。(六)本
    件廣告款項係由原審被告艾吉利公司經理Greg Hall 審核認
      定後下單託播，上訴人丙○○僅係艾吉利公司
      之受僱人，就僱主之委播廣告費用不負連帶賠償之責。況
      如貝立德公司指稱：上訴人丙○○為新象基金會之執行長
      ，係代表新象基金會與其訂立託播合約者，則上訴人丙○
      ○顯與原審被告艾吉利公司之託播行為無涉，自無與未認
      許之外國法人負連帶責任之問題等語抗辯。
四、兩造不爭執之事實：
  (一)澳洲艾吉利公司與被上訴人新象基金會於94年11月21日簽訂
    JOINT  VENTURE AGREEMENT（譯為合作事業契約），有該份
    英文契約在卷（原審卷(一)第95-104頁）。
  (二)被上訴人新象基金會（甲方）與中正中心（乙方）、原審被
    告艾吉利公司台灣分公司籌備處（丙方）於95年9月4日簽訂
    「國立中正文化中心兩廳院售票系統代售票券合約書」，有
    該份合約書可稽（原審卷(一)第18-23頁）。
  (三)被上訴人新象基金會就上訴人貝立德公司請求給付之95 年8
    、9月份之廣告服務費368萬9,540元、182萬8,008 元，業已
    交付支票由貝立德公司兌領，上訴人貝立德公司並就95 年8
    月份之有線電視廣告費用退佣26萬2,215元（營業稅額1萬3,
    111元） 予被上訴人新象基金會，有貝立德公司之廣告費用
    發票、營業人銷貨退回進貨退出或折讓證明單及兌領之支票
    2紙等件可參（ 原審卷(一)第24-26頁，本院卷第157-158頁）
    。
  (四)上訴人丙○○申報95年度綜合所得稅時，有受領被上訴人新
    象基金會之薪資所得15萬6,000 元，各類所得扣繳暨免扣繳
    憑單上顯示係給付95年2月至同年6月之薪資，新象基金會並
    於95年3月7日至同年10月27日止為上訴人丙○○投保勞工保
    險；原審被告艾吉利公司則自95年10月27日至96年1月2日為
    上訴人丙○○投保勞工保險等情，有丙○○之95年度綜合所
    得稅網路結算申報國稅局審核專用申報書、勞工保險卡、勞
    工保險局96年5月23日保承資字第09610164820號函、各類所
    得扣繳暨免扣繳憑單等件足憑（本院卷第144- 147頁，原審
    卷(一)第88、151-153頁，卷(三)第106頁）。
五、本件重要爭點在於：
  (一)被上訴人新象基金會與原審被告艾吉利公司間之關係為何？
  (二)委託上訴人貝立德公司處理刊登廣告事宜之當事人為何人？
  (三)上訴人貝立德公司請求被上訴人新象基金會就95年10、11月
    份之廣告費與原審被告艾吉利公司負連帶清償責任，有無理
    由？
  (四)上訴人貝立德公司依民法總則施行法第15條規定，請求上訴
    人丙○○及被上訴人甲○○就系爭廣告費用負連帶給付責任
    ，有無理由？
  (五)上訴人丙○○及被上訴人甲○○是否應負詐欺之共同侵權行
    為責任？
六、被上訴人新象基金會與原審被告艾吉利公司間之關係為何？
  (一)查被上訴人新象基金會與澳洲艾吉利公司於94年11月21日簽
    訂合作事業契約，有該英文契約書可稽（原審卷(一)第95-104
    頁）。參之該契約書下列條款：
    1.前言：「The Great Moscow Circus will tour Taiwan
      in and around October 2006 and perform in six
      cities, including, Taipei, Kaohsiung, Tainan,
      Tcichung, Hsinchu and Taoyuen or any other
      location as may be mutually agreed for total
      duration of approximately 24 weeks or any other
      duration as agreed between the parties.」【譯文：
      莫斯科大馬戲團將於95年10月至台灣巡迴，於6個城市包
      含台北、高雄、台南、台中、新竹、桃園或其他雙方同意
      之地點巡演，總計停留約24週或雙方同意的時間。【】內
      者均為譯文，下同】；「Edgley will produce, present
      and manage the Moscow Circus throughout ghe Taiwan
      Tour. New Aspect will cooperate with Edgley to
      present the Taiwan Tour.」【艾吉利公司就台灣巡演期
      間負責製作、呈現、管理莫斯科大馬戲團，新象基金會負
      責在台灣巡演期間與艾吉利公司合作】；「New Aspect
      Acknowledges that Edgley may assign and/or
      transfer its rights and obligations under this
      Agreement to a Taiwanese Branch or Subsidiary to
      be established（"Designated Assignee "）by Edgley
      on or before February 21, 2006 to produce, present
      and manage the Taiwan Tour and New Aspect will
      cooperate with Edgley and /or Designated Assignee
      in this regard.」【新象了解艾吉利公司有權將此合約
      之義務與權利轉至澳洲艾吉利公司將於95年2月21日前或
      該日設立之台灣分公司，由其來負責製作、呈現管理台灣
      巡演，而新象將與澳洲艾吉利公司及／或台灣分公司合作
      】。
    2.本件契約前言載明由澳洲艾吉利公司負責製作、呈現、管
      理莫斯科大馬戲團，新象基金會負責合作， 並在第1條詳
      細約定雙方當事人應負之義務內容，其中值得注意的是：
      (1)第1.2條之E款：「prepare, control and manage
        the financial budget of expenditure for the
        Taiwan Tour and keep accurate books of
        accounts;and maintain a "open-book"policy for
        New Aspect and rewiew the books of accounts from
        time to time【澳洲艾吉利公司及／或其台灣分公司整
        理、管制及管理台灣巡演之財務預算，並妥適記帳，帳
        本公開隨時讓新象基金會查閱】。
      (2)第1.4條之A款：「assume responsibility as "joint-
        prsenters"of the Taiwan Tour,reflected in the
        billing and all promotional campaign material
        as:Interantional New Aspect Cultural and
        Educational Foundation and Edgley Company
        Jointly presents "The great Moscow Circus"）and
        such responsibility will be subject to the terms
        and conditions of this Agreement, including
        those terms relationg to payments of costs and
        expenses incurred in the course of presenting
        the Taiwan Tour.」【新象基金會接受成為台灣巡演之
        共同主辦者的責任，應在廣告海報及所有宣傳品標明：
        「國際文教新象基金會及艾吉利公司共同展演莫斯科大
        馬戲團」，此一共同主辦責任應依本契約之約定及條件
        為之，包括那些在台灣巡演過程中發生之相關成本及費
        用】。
    3.第2條係約定收入支出事項之處理：
      (1)第2.1條：「Edgley and/or Designated Assignee
        shall be responsible for payment of all expenses
        relating to presenting, producing and managing
        the Taiwan Tour and subject to Artical 2.2
        hereunder and shall reimburse New Aspect for all
        such costs and expenses incurred by New Aspect
        save and except for the services provided by New
        Aspect as enumerated in Article 1.4 of this
        Agreement for which New Aspect will be
        compensated as provided by Article 3 of this
        Agreement.」【艾吉利及／或其台灣分公司負責支付所
        有與製作管理巡演的開銷，依照下列條款償還任何由新
        象基金會代付之款項，除了第1.4 條所列出之新象基金
        會責任分配，新象基金會將依第3條獲得報酬】。
      (2)第2.3條：「New Aspect shall immediately after
        the execution of this Agreement open or cause to
        opened a bank account to be opened in tis name
        at the Australian and New Zealand Bank Taipei
        Branch at address of 8F., 44, Chung Shan Road,
        Section 2, Taipei, Taiwan (the "ANZ Bank Account
        ")to receive the Net Ticket Proceeds per the
        definition in Article 4.1 hereof. The following
        conditions shall apply to the opening, set-up
        and operation of the ANZ Bank Account:」【新象基
        金會須在此合約簽訂後，以其名義於台灣台北市…之澳
        洲紐西蘭銀行台北分行開戶（ 下稱ANZ帳戶），售票之
        淨利依第4.1條將匯入此帳戶，並 按下列條款開立、設
        定與使用此ANZ帳戶】：
        A款：「New Aspect shall and irrevocably
          designate representative of Edgley and/or
          Designated Assignee as the sole authorized
          signatory of the ANZ Bank Account for any single
          withdrawal against the ANZ Bank that is less
          than NT$500,000 and that representative of New
          Aspect shall be the joint authorized signatory
          with Edgley and/or Designated Assignee where a
          single withdrawal against the ANZ Bank Account
          is in excess of NT$500,000.」【 新象基金會代表
          艾吉利公司及／或其台灣分公司在ANZ 帳戶每一筆領
          款金額低於50萬元時，為唯一領款者，只需單方面簽
          章領款；每一筆領款金額高於50萬元時，則需由新象
          基金會與艾吉利公司及／或其台灣分公司之雙方簽字
          領款】。
        D款：「NEW Aspect shall not change the ANZ
          Bank Account; or close the ANZ Bank Account
          without seeking the Edgley and/or Desgnated
          Assignee's written consent in advance or
          unilaterally alter the level of authorization
          of the ANZ Bank Account without Edgley and/or
          Designated Assignee's consent.」【新象基金會在
          未獲得艾吉利公司及／或其台灣分公司事前之書面許
          可前，不得單方面變更ANZ 帳戶之授權或關閉此帳戶
          】。
    4.第3.1條約定新象基金會得請求之報酬：「In
      consideration for the services provided by New
      Aspect as enumerated in Article 1.4 of this
      Agreement, Edgley and/or Designated Assignee shall
      pay New Aspect a total of Eight Million New Taiwan
      Dollars ("Remuneration") by installments subject
      to the completion of following conditions:」【慮及
      新象基金會依第1.4 條提供之服務，艾吉利公司及／或其
      台灣分公司依下列條款分期給付新象基金會800萬元……
      】。
    5.有關售票淨利之分配：
      (1)第4.3條：「Both Parties acknowledge and agree
        that Net Ticket Proceeds will be distributed to
        the Parties provided that all costs and expenses
        of the Taiwan Tour which constitute pre-
        production expense and weekly costs which include
        but not limited to the items stipulated in
        Schedule 1 and 2 annexed herewith (collectively"
        Breakeven Point ") have been sufficiently covered
        .The Break Even Point is provisionally estimated
        to be at NT$200 million, non-conclusive and
        subject to further review. The Parties shall
        mutually cooperate toreduce expenses and the
        Breakeven Point.」【雙方認定售票淨利將先使用於支
        付前製作開銷與每週開銷，包含但不限於附表1及附表2
        所列者。打平點預估為2 億元，可於未來再評估，雙方
        同意盡力合作將打平點降低】。
      (2)「The Net Ticket Proceeds shall be applied in
        the following order:(i)to pay out all pre-
        procuction expense (ii)to pay off weekly costs
        that have already occurred and (iii)to withhold
        the estimated weekly costs intil such time when
        the cost occur. If according to the book of
        accounts that the Net Ticket Proceeds are
        sufficient to cover the above three items of
        costs, the Net Ticket Proceeds shall be
        distributed as follows:」【售票淨利將依下開順序
        使用：1.支付前製作費用，2.支付已產生之每週開銷，
        3.預留預估之未來每週開銷。如果依帳本記載，售票淨
        利足夠支付上開3點者，將依照下列順序分配：】
        A款：「If the difference of Net Ticket
          Proceeds and Breakeven Point is below or
          rquivalent to NT$130 million, 80% of the Profit
          Margin or as determined by the parties shall be
          distributed at the ratio of 65%:35% to Edgley
          and/or Designated Assignee and New Aspect
          respectively every fourteen days; whereas the
          20% or other remaining amount of the Profit
          Margin shall be provisionally retained expense…
          」【售票淨利扣除打平點後低於或等於1億3千萬元，
          80%的獲利額或雙方同意之比例，將於每14天按照65%
          、35%比例分配給艾吉利公司與新象基金會。剩餘之
          20%或其他剩餘金額，將暫時保留直到台灣巡演結束
          以使支付多出的開銷……】。
        B款：「If the Profit Margin isabove NT$130
          million, 80% of the difference between the
          Profit Margin and NT$130 million shall be
          distributed at the ratio of 50%:50%to Edgley
          and/or Designated Assignee and New Aspect every
          fourteen days; whereas the 20%of the difference
          between Profit Margin and NT$130 million shall
          be proviwionally retained until completion of
          the Taiwan Tour as funds to cover Oustanding
          Liability.」【如果獲利額多於1億3千萬元，80% 的
          獲利額或雙方同意的比例，將於每14天按50%、50%比
          例分配給艾吉利公司與新象基金會。剩餘之20% 將暫
          時保留直到台灣巡演結束以便支付額外責任】。
        C款：「At the conclusion of the Taiwan Tour,
          all the profits retained pursuant to paragraph
          (A) and (B) ofArticle 4.3 hereof shall be
          distributed at rate in accoudance to the above,
          except for one rercent (1%) of the profit
          retained shall be withhold until 90 days after
          the completion of the Tour to cover all
          Oustanding Liability. If the amount withheld
          hereinabove is insufficient to cover the
          outstanding expenses and liabilities, the
          Partiesshall bear and contribute at 50:50 such
          outstanding cost, expenses, taxes…」【 台灣巡
          演結束後，所有以上A、B款所留之收入將依上開比例
          分配，除了須餘留1%直到台灣巡演結束後之90天以便
          支付其他額外責任。如果以上保留之金額不足支付額
          外責任開銷，雙方同意以50%、50%分配支付】。
    6.第7.1條：「This Agreement shall commence on the
      date first above written and, subject to Article
      7.2 below, shall continue 90 days until the
      conclusion of the Taiwan Tour.」【此契約有效期間為
      簽訂日到台灣巡演結束後90天，其他約定於7.2條】。
    7.第11條「適用法」：「This Agreement shall
      begoverned by and construed in accordance with the
      laws of the Republic of China.」【本契約適用並依中
      華民國之法律解釋】。
  (二)綜合上開條款約定可知：澳洲艾吉利公司與新象基金會互相
    約定共同經營「莫斯科大馬戲團至台灣巡演為期24週或其他
    雙方同意期間」之事業，契約有效期間係自94年11月21日簽
    訂上開契約後至台灣巡演完90日止，因艾吉利公司為外國公
    司，約明得將此契約轉讓與其嗣後設立之台灣分公司，且此
    契約適用並依中華民國法律解釋。雖新象基金會未以金錢出
    資，惟以提供勞務代之，並特別約定新象基金會得請求報酬
    800萬元， 雙方就此共同事業共同執行事務，各執行之事務
    範圍依第1條定之， 另約明損益分配之比例，新象基金會因
    此共同事業而支出之費用得請求償還，復得隨時查閱帳簿等
    節，核與我國民法債編規定之合夥相關規定如：第667條第1
    項、第2項、第671條、第675條及第678條第2項之「 除契約
    另有訂定外」等條均相符，對外亦表明新象基金會與艾吉利
    公司為系爭莫斯科大馬戲團事業之共同主辦單位，因認艾吉
    利公司與新象基金會間簽訂之合作事業契約，依我國民法規
    定，應屬合夥之法律關係，並由該2人開立ANZ帳戶，該帳戶
    內之金錢及售票收入係合夥財產，使用於系爭大馬戲團事業
    之相關支出及費用上。澳洲艾吉利公司依約得將此份契約轉
    讓與台灣分公司，自本件契約簽訂後實際上係由原審被告艾
    吉利公司履行權利義務，足認本件契約澳洲艾吉利公司之權
    利義務已由原審被告艾吉利公司全部承擔，則原審艾吉利公
    司究係於何時在我國完成設立登記，自非所問。被上訴人新
    象基金會辯稱：伊僅係同意於原審被告艾吉利公司完成台灣
    分公司登記前，代收代付有關馬戲團演出之相關費用，僅屬
    代辦單位，係受僱於艾吉利公司云云，顯然恝置原審被告艾
    吉利公司承擔澳洲艾吉利公司之權利義務，以及合作事業契
    約中約明其與艾吉利公司有經營共同事業之目標、分配損益
    比例及查閱帳簿等條款不論，伊顯非僅係代收代付費用之代
    理人或受僱人地位而已，其上開辯解，委無可採。
七、委託上訴人貝立德公司處理刊登廣告事宜之當事人為何人？
  (一)上訴人貝立德公司會受託處理有關莫斯科大馬戲團之廣告事
    宜，緣起於：其副總監曾增謙經由自由時報記者韓靜瑜之介
    紹而認識上訴人丙○○，丙○○介紹自己為新象基金會之執
    行長，遞上之名片亦如是記載，丙○○告知新象基金會將辦
    馬戲團活動之訊息，曾增謙告知貝立德公司有興趣參與並願
    意提出企劃提案。貝立德公司嗣於95年3月至同年7月間，至
    新象基金會位於台北市○○路之辦公室提出企劃提案，參與
    之人員為新象基金會之總經理許維城、執行長丙○○及貝立
    德公司之人員；迨至95年7、8月間，至台北市○○○路辦公
    室開會時，丙○○與原審被告艾吉利公司之人員Greg在場，
    其後由丙○○通知貝立德公司趕快執行廣告事宜，否則時間
    趕不及，因而在丙○○簽認廣告計劃表後，貝立德立即按表
    執行，貝立德公司嗣就95年8、9月份之莫斯科大馬戲團宣傳
    廣告服務及費用向被上訴人新象基會金請款，新象基金會亦
    簽發支票交付由貝立德公司兌領等情，業據證人即上訴人貝
    立德公司之副總監曾增謙到庭證述綦詳（ 本院卷第161頁反
    面-163頁）， 並 有丙○○簽認之媒體計劃表（原審卷(一)第
    122頁）、貝立德公司之統一發票（原審卷(一)第24-25頁）及
    兌領之支票（本院卷第157-158頁）等件可稽。
  (二)次查：上訴人丙○○於95年2 月底自富邦銀行基金會離職，
    其後即專門在處理有關莫斯科大馬戲團之業務，於95 年3月
    間與貝立德公司接洽，遞上之名片係記載新象基金會，因馬
    戲團業務需要推廣，所以馬戲團業務小組之名片均由新象基
    金會提供；其確曾將中正中心之合約持交予貝立德公司，告
    知契約內已有約定售票收入先支付貝立德公司之廣告費用，
    以資保障貝立德公司之權益；丙○○一直與貝立德公司接洽
    至95年7月間，並於95年7月25日接到艾吉利公司之聘書，溯
    自95年3月1日聘請丙○○擔任經理；丙○○其後亦安排貝立
    德公司與澳洲艾吉利公司之人員Michael Coad及Andrew
    Guild與貝立德公司洽談， 並由原審被告艾吉利公司之人員
    Greg Hall與貝立德公司連繫等情，業 經上訴人丙○○自承
    明確（原審卷(三)第201、203頁），並有聘書（原審卷(一)第69
    頁，譯文見第70頁）、 中正中心代售票券合約書第11條第4
    項約定（原審卷(一)第21頁）及Greg Hall之名片（ 原審卷(三)
    第126頁）足憑。
  (三)再就有關莫斯科大馬戲團事業之相關支出及費用，係由澳商
    艾吉利公司將金錢匯至共同帳戶（按應指ANZ 帳戶），再由
    此共同帳戶之款項及票款收入以資支付有關馬戲團業務之支
    出， 原審被告艾吉利公司承租台北市○○○路○段380號3樓
    之1辦公室之租金亦由此共同帳戶支出， 其後係因澳洲艾吉
    利公司未將應支付之資金給足，加上票房收入不如預期理想
    ，因而造成薪資及廠商款項無法給付等情，亦經上訴人丙○
    ○陳明在卷（原審卷(三)第202-203頁）， 並有戶名為新象基
    金會，由該會、艾吉利公司之法定代理人乙○○○、
    Michael Coad共同帳戶之開戶申請書及申請資料可稽（本院
    卷第148-156頁）。
  (四)輔參酌：有關系爭大馬戲團之支出費用如空運運費及給付蘋
    果日報、壹傳媒出版有限公司之費用，均係由新象基金會全
    額給付，亦據貝立德公司提出統一發票、計價單及新象基金
    會簽發之支票可佐（原審卷(一)116-118 頁），上開由新象基
    金會之支票票載到期日在95年12月至96年元月間之日期；另
    參原審調取新象基金會在澳洲紐西蘭銀行台北分行開立之
    ANZ 帳戶，於95年11、12月份仍由新象基金會簽發支票付款
    ，亦有該銀行檢送之支票多紙可按（ 原審卷(三)第25-58頁）
    ，可見新象基金會辯稱：艾吉利公司設立登記後即未再付款
    云云（本院卷第103頁），與事實顯然不符而不足取。
  (五)依上所陳，與上訴人貝立德接洽、磋商有關委託處理廣告事
    宜之人有：上訴人丙○○、被上訴人新象基金會之總經理許
    維城、艾吉利公司之人員Michael Coad 、Andrew Guild 及
    Greg Hall 等人，上開人等均係執行莫斯科大馬戲團事業之
    人員，因莫斯科大馬戲團事業之合夥人艾吉利公司未在台灣
    完成登記，因而以另一合夥人新象基金會之人員名之，以達
    執行大馬戲團業務之目的。而系爭大馬戲團包括承租辦公室
    租金、人員薪資及相關費用，均由ANZ 共同帳戶之金錢及售
    票收入支應，與前開所述艾吉利公司、新象基金會間契約第
    2.3條及第4.3條等約定一致。 益見該2人成立之合夥為執行
    宣傳系爭大馬戲團之事務，由此合夥事業之受僱人或使用人
    丙○○、Michael Coad、AndrewGuild及Greg Hall等人與上
    訴人貝立德公司接洽磋商有關委託處理廣告之事務，並達成
    合意，且由丙○○簽認媒體計畫表，上訴人貝立德公司以憑
    以踐行廣告託播契約。
  (六)被上訴人新象基金會雖辯稱：上訴人丙○○係受聘於艾吉利
    公司，伊僅係在艾吉利公司完成設立登記前代付薪資、代投
    保勞工保險而已，於艾吉利公司在完成設立登記後，即由艾
    吉利公司自行支付費用；其並未與上訴人貝立德公司簽訂契
    約，本件均係由艾吉利公司決定媒體廠商及下單事宜；又中
    正中心與新象基金會間之契約第11 條第4項係約定：貝立德
    公司為新象基金會代墊廣告費時，始有直接就售票帳戶取償
    之權利，本件95年10、11月份之廣告費係貝立德公司代艾吉
    利公司代墊廣告費，非為新象基金會代墊廣告費而已等節。
    然查：
    1.上訴人丙○○自95年3 月起即專門處理系爭大馬戲團之事
      務，直至96年2 月初將相關動物均送回處理完畢完畢為止
      ，已據其自承在卷（原審卷(三)第202頁），亦有印就「
      Great Moscow Circus 丙○○」之名片可參（原審卷(三)第
      126 頁），在在足認丙○○係為艾吉利公司、新象基金會
      成立之合夥，執行「莫斯科大馬戲團事業」之業務甚明。
      至於其究自何一合夥人受領薪資或投保勞工保險，要僅係
      合夥內部就受僱人或受聘人員薪資及保險事務之處理，不
      影響丙○○係為合夥執行業務之人員性質。
    2.又貝立德公司於95年7月至9月間，就本件託播廣告之事宜
      曾數度擬就契約條款（媒體作業承攬合約書）之草約，傳
      真予被上訴人新象基金會，上訴人丙○○曾要求作修改，
      惟最終艾吉利公司及新象基金會並未於書面契約上簽名等
      情，已據上訴人貝立德公司陳明（本院卷第76頁），並提
      出草約對照表及文件可參（ 原審卷(一)第126-141頁）。雖
      艾吉利公司、新象基金會成立之合夥與貝立德公司間並未
      簽訂書面契約，然遍查我國民法債編對行紀、委任或承攬
      等契約條款，均未強制規定須以書面契約為之，則依民法
      第153條規定雙方當事人意思表示合致，契 約即已有效成
      立，本件自貝立德公司與合夥之人員丙○○、Michael
      Coad 、Andrew Guild及Greg Hall等人多次接洽磋商，貝
      立德公司於95年8、9月份執行廣告託播事務後，已據新象
      基金會如數付款等事實觀之，已堪認定貝立德公司與上開
      合夥間已成立託播廣告之契約關係，被上訴人新象基金會
      臨訟始以未簽訂書面契約否認其與貝立德公司間有契約關
      係，自不可採。
    3.在上訴人貝立德公司履行本件廣告託播契約之過程中，係
      由上訴人丙○○簽認95年8 月份之廣告計劃表，業據貝立
      德公司提出其上有丙○○不爭執簽名為真正之「NP MEDIA
      SCHEDULE 」【媒體計劃表】可按（原審卷(一)第122頁），
      並無另行簽認執行表（CUE表）之情； 而新象基金會嗣已
      如數支付95年8 月份之廣告刊登費用及報酬，已見其承認
      貝立德公司係依指示為廣告託播事務，則依前例貝立德公
      司係經合夥之人員簽認媒體計劃表已足，被上訴人新象基
      金會所述：向由艾吉利公司之人員指示下單，並必須簽認
      執行表云云，並非實在。就95年10月及11月份之媒體計劃
      表，已由合夥之人員Greg Hall簽名， 已據貝立德公司提
      出媒體計劃表足憑（本院卷第90-92頁）；上 訴人丙○○
      又於95年11月15日指示刊登11月15日至18日之電視及報紙
      廣告，因當時艾吉利公司之人員Michael Coad及GregHall
      均已離臺，然系爭大馬戲團之業務尚在繼續進行，馬戲團
      之廣告事宜仍需完成，遂由其按正常作業方式再將廣告素
      材交付貝立德公司刊登等情，業據上訴人丙○○陳明在卷
      （原審卷(三)第203頁），並 有貝立德公司寄發予丙○○之
      廣告執行計畫之郵件可按（原審卷(一) 第123頁），依上因
      認：合夥之人員Greg  Hall及上訴人丙○○就95年10、11
      月份已分別為系爭合夥執行馬戲團之廣告事務，對貝立德
      公司為廣告事宜之指示，貝立德公司依指示而為廣告託播
      事宜，係為包括新象基金會在內之合夥而為。
      又依卷附之中正中心之代售票券合約書（ 原審卷(一)第18-
      23頁），立合約書人列明：甲方（新象基金會）、乙方（
      中正中心）、丙方（澳洲艾吉利公司台灣分公司籌備處）
      ，本件係委託中正中心代售有關莫斯科大馬戲團演出活動
      之票券，雖此份合約書所有條款並未規範丙方艾吉利公司
      之權利義務，惟其中第11 條第3項：「新象基金會於本約
      所指定之銀行帳戶，非經簽約三方事前書面同意不得變更
      」、第4項：「契約當事人同意，廣告商（貝立德公司）
      因本案為甲方所代墊之廣告費有權直接就售票帳戶取償」
      ，約定售票收入進入三方指定帳戶，三方均同意貝立德公
      司就售票收入有直接取償之權利，此與艾吉利公司、新象
      基金會簽訂之前開合作事業契約第1.4條之H款：「
      Negotiate the lowest commission rate with ticket
      selling agency and procure a contract toe entered
      into among the ticket agent,Edgley and/or
      Designated Assignee and New Aspect whereby the
      Ticket Selling Agent will sell tickets for the
      performances of the Taiwan Tour and in
      compensation forTidket Selling Agent's serviec it
      will receive a commission at a maximum rate of 6%
      based on the price of each ticket sold by the
      Ticket Selling Agent.」【與售票單位協調獲得最低佣
      金優惠，售票單位、艾吉利公司及／或其台灣分公司與新
      象基金會將簽署委任售票合約，售票單位佣金將不可高於
      每張票價之6%】一致。代售票券合約書既係由新象基金會
      、艾吉利公司為共同當事人，可見渠等係依上開合作事業
      契約第1.4條H款履行，與售票單位共同簽署委任售票合約
      ，而售票收入即係合夥之營收，貝立德公司係為合夥處理
      廣告託播事宜，則 代售票券合約書第11條第4項「貝立德
      公司因本案為甲方（新象基金會）所代墊之廣告費」，內
      涵實係指貝立德公司因本案為甲方、丙方合夥所代墊之廣
      告費」，始符公允。而貝立德公司就95年10、11月份之廣
      告託播事務，係為合夥而為，新象基金會臨訟始予否認，
      顯然昧於事實。
  (七)承上開說明，委託上訴人貝立德公司處理刊登廣告事宜之當
    事人係：原審被告艾吉利公司、被上訴人新象基金會成立之
    合夥。
八、上訴人貝立德公司請求被上訴人新象基金會就95年10、11月
    份之廣告費與原審被告艾吉利公司負連帶清償責任，有無理
    由？
  (一)貝立德公司主張：95年10、11月份之廣告託播費用及報酬，
    分別為4,208,568元及2,685,446元，業據提出統計表、統一
    發票、各月份之請款、媒體客戶明細、結帳單、刊登日期、
    各家媒體報紙公司之計費通知單、廣告費收據等件為憑（原
    審卷(一)第27、183-279頁）。被上訴人新象基金會並未爭執
    上開文件之真實，僅指摘：上訴人貝立德公司並未提出廣告
    執行表（CUE表）云云。
  (二)惟查本件95年8 月份之廣告計劃表係經上訴人丙○○簽名確
    認，已有貝立德公司提出之媒體計劃表可參（原審卷(一)第
    122頁），並無另行簽認執行表（CUE表），可見貝立德公司
    就本件廣告託播契約之履行僅須經合夥之人員簽認媒體計劃
    表已足，並無必須簽認執行，已如上述，且原審判決艾吉利
    公司應就貝立德公司主張之上開95年10、11月份廣告託播費
    用及報酬共計689萬4,014元暨法定遲延利息應如數給付，艾
    吉利公司並未聲明不服，則被上訴人新象基金會尚指摘：95
    年11月份之執行表未經簽認云云，自無可採。
  (三)承前所云，艾吉利公司、新象基金會成立合夥，與上訴人貝
    立德公司間成立本件廣告託播之契約關係，而上訴人貝立德
    公司為處理廣告託播事宜，有依合夥指示，以自己名義，為
    合夥之計算，而與各媒體簽訂刊登及播放廣告之契約，具有
    我國民法之承攬與行紀之混合法律關係。又艾吉利公司、新
    象基金會成立合夥，ANZ 帳戶內之金錢及售票收入係合夥財
    產及營收，而新象基金會於代售票券合約書中約定之票款收
    入匯至兆豐國際商業銀行第00000000000 號帳戶，其後確有
    分25筆匯入ANZ帳戶，有兆豐國際商業銀行大安分行97年8月
    12 日（97）兆銀大安字第130號函附存款明細可按（原審卷
    (三)第132-140頁）；然ANZ帳戶內之金錢及匯入之售票收入已
    不足清償系爭大馬戲團事業之支出及費用，有薪資及廠商款
    項無法給付之情形，亦據上訴人丙○○陳述明確（原審卷(三)
    203頁），並經被上訴人新象基金會承認該帳戶已於96年1月
    15日提領完畢在卷（本院卷第88頁），可見：艾吉利公司、
    新象基金會成立之合夥財產，已不足清償本件積欠貝立德公
    司之託播廣告費用及報酬之債務，則依我國民法第681 條規
    定，各合夥人即原審被告艾吉利公司、被上訴人新象基金會
    應連帶負責。從而，上訴人貝立德公司依民法第681 條規定
    ，請求被上訴人新象基金會應與原審被告艾吉利公司連帶給
    付95年10、11月之廣告託播費用及報酬共計689萬4,014元及
    自原審起訴狀繕本送達新象基金會之翌日即96年3月8日起算
    之法定遲延利息，為有理由，應予准許。
九、上訴人貝立德公司依民法總則施行法第15條規定，請求上訴
    人丙○○及被上訴人甲○○就系爭廣告費用負連帶給付責任
    ，有無理由？
  (一)上訴人貝立德公司主張：系爭廣告託播契約由被上訴人甲○
    ○指示上訴人丙○○代表被上訴人新象基金會、艾吉利公司
    與貝立德公司簽訂，被上訴人甲○○及上訴人丙○○皆知原
    審被告艾吉利公司在95年10月17日前在我國未被認許，依民
    法總則施行法第15條規定，上訴人丙○○及被上訴人甲○○
    應與原審被告艾吉利公司及被上訴人新象基金會連帶給付95
    年10、11月份之廣告託播費用乙節，為上訴人丙○○及被上
    訴人甲○○所執詞否認。
  (二)按未經認許其成立之外國法人，以其名義與他人為法律行為
    者，其行為人就該法律行為應與該外國法人負連帶責任。民
    法總則施行法第15條定有明文，立法旨趣在於：未經認許其
    成立之外國法人，在我國並無權利能力，然實際在我國以其
    名義為法律行為者所在多有，為保護交易之相對人，因而行
    為人係以該外國法人名義與相對人為法律行為者，由行為人
    就該法律行為與外國法人負連帶責任。又設立中之公司係將
    來成立公司之前身，同其實質，具有同一性，應由其後成立
    之公司承擔。
  (三)查澳洲艾吉利公司係於95 年9月26日經我國經濟部核准認許
    ，並於同日辦理台灣分公司之設立登記，有該公司之認許表
    及台灣分公司之設立登記表可參（本院卷第64-68 頁），可
    見：原審被告艾吉利公司並非未經認許之外國法人，已與民
    法總則施行法第15條規定有所未合。而原審被告艾吉利公司
    在95年9月26 日為設立登記前，即以籌備處之名義受讓澳洲
    艾吉利公司與被上訴人新象基金會簽訂之合作事業契約權利
    義務，非惟和上訴人貝立德公司間成立本件廣告託播契約關
    係，亦與中正中心簽訂代售票券合約，實際在我國為諸多法
    律行為，然因設立中之籌備處即為將來成立公司之前身，同
    其實質，具有同一性，則設立中所為之法律行為即應由成立
    後之原審被告艾吉利公司承擔。況本件上訴人貝立德公司請
    求給付之95年10、11月份之廣告託播費用及報酬，均係在原
    審被告艾吉利公司成立後之費用，亦非其於設立中所為法律
    行為應為之給付。從而，上訴人貝立德公司依民法總則施行
    法第15條規定，請求被上訴人甲○○、上訴人丙○○與原審
    被告艾吉利公司負連帶給付95年10、11月份之廣告託播費用
    及報酬之責任，核與構成要件有間，為無理由，應予駁回。
十、上訴人丙○○及被上訴人甲○○是否應負詐欺之共同侵權行
    為責任？
  (一)貝立德公司主張：被上訴人甲○○及上訴人丙○○承諾：伊
    得自文化中心之票房收入優先受償，致伊陷於錯誤而代墊廣
    告費用及提供勞務，該2 人領走系爭大馬戲團之全部票房收
    入，並否認被上訴人新象基金會負有給付本件廣告費用之債
    務，應依民法第184條、第185條規定負共同詐欺之侵權行為
    連帶賠償責任云云，均據上訴人丙○○及被上訴人甲○○否
    認，則上訴貝立德公司應就該2人有詐欺行為負舉證責任。
  (二)查本件廣告託播契約之接洽磋商及履約階段，上訴人貝立德
    公司係與上訴人丙○○、Michael Coad、 Andrew Guild 及
    Greg Hall等人接觸為之， 卷附並無由被上訴人甲○○所簽
    認之資料證據，雖上訴人貝立德公司舉出之證人曾增謙證述
    ：「甲○○會過來關心一下，詢問進度如何」云云（本院卷
    第162頁）， 要僅係形式上寒喧及詢問之語詞，尚難認為被
    上訴人甲○○代表新象基金會實際負責本件廣告託播契約之
    事務。又上訴人丙○○自陳：同意售票收入支付貝立德公司
    之廣告費用在卷（ 原審卷(三)第203頁），而原審被告艾吉利
    公司、被上訴人新象基金會與中正中心簽訂之代售票券合約
    書中確有如上開承諾之條款約定，且被上訴人新象基金會其
    後亦就95年8、9 月份之廣告託播費用及報酬有自合夥之ANZ
    帳戶給付之情，均為上訴人貝立德公司所是認，至於本件廣
    告託播契約之95年10、11月份之費用及報酬未付，係因艾吉
    利公司未將應允之資金給足，且票款收入不如預期理想，致
    造成其後有薪資及廠商款項無法支付，且系爭合夥之財務方
    面，係由艾吉利公司之Greg Hall 及新象基金會之會計長張
    光麗負責，亦據上訴人丙○○陳明（原審卷(三)第203頁）。
    綜上可見：與上訴人貝立德成立廣告託播契約之合夥，確有
    將系爭大馬戲團之票款收入支付本件廣告託播費用之承諾訂
    入與中正中心之契約條款內，其後亦依約給付95年8、9月份
    之廣告託播費用及報酬，已難認合夥與上訴人貝立德公司成
    立契約時有任何詐欺行為可言。係因其後合夥人艾吉利公司
    未依約金錢出資及票款營收欠佳，致無足支付本件95年10、
    11月份之廣告費用， 雖ANZ帳戶內之款項已由被上訴人新象
    基金會於96年1月12日領畢， 然財務方面並非由上訴人丙○
    ○、被上訴人甲○○負責，上訴人貝立德公司並未舉證以明
    ，此外其未舉出其他積極證據證明上開2 人為共同詐欺之行
    為，則其依共同侵權行為之法律關係請求該2 人負連帶賠償
    責任，洵屬無據，應予駁回。
十一、綜上所述， (一)上訴人貝立德公司依民法第681條規定，請
      求被上訴人新 象基金會與原審被告艾吉利公司就95年10、
      11月之廣告託播費用及報酬共計689萬4,104元，及自原審
      起訴狀繕本送達翌日即96年3月8日起算之法定遲延利息部
      分，為有理由，應予准許。(二)上訴人貝立德公司依民法總
      則施行法第15條及共同侵權行為之法律關係，請求上訴人
      丙○○、被上訴人甲○○就上開金額及法定遲延利息負連
      帶給付責任，則為無理由，應予駁回。
      原審就上開(一)部分，駁回上訴人貝立德公司之訴及假執行
      之聲請，尚有未洽，上訴人貝立德公司指摘原判決不當，
      為有理由，爰予廢棄改判如主文第二項所示，並依其與被
      上訴人新象基金會之定准免聲請定假執行之擔保金額。
      原審就上開(二)部分，判決上訴人丙○○敗訴，亦有未合，
      上訴人丙○○提起上訴，求予廢棄改判，為有理由，亦予
      廢棄改判如主文第三項所示。原審駁回上訴人貝立德公司
      對被上訴人甲○○之訴，並無違誤，上訴人貝立德公司仍
      執陳詞提起上訴，為無理由，仍應予以駁回。
十二、本件事證已臻明確，兩造其餘攻防及舉證核與結論不生任
      何影響，爰不再一一論述。
十三、據上論結：上訴人貝立德公司之上訴為一部有理由，一部
      無理由，上訴人丙○○之上訴為有理由，依民事訴訟法第
      450條、第449 條第1 項、第79條、第78條、第463條、第
      390條第2項、第392條，判決如主文。
中    華    民    國    99    年    3    月     17    日
                  民事第一庭
                      審判長法  官  張耀彩
                            法  官  盧彥如
                            法  官  林金吾
正本係照原本作成。
如不服本判決，應於收受送達後20日內向本院提出上訴書狀，其
未表明上訴理由者，應於提出上訴後20日內向本院補提理由書狀
（均須按他造當事人之人數附繕本）上訴時應提出委任律師或具
有律師資格之人之委任狀；委任有律師資格者，另應附具律師資
格證書及釋明委任人與受任人有民事訴訟法第466條之1第1項但
書或第2項（詳附註）所定關係之釋明文書影本。
中    華    民    國    99    年    3     月    17    日
                            書記官  張淑芳
附註：
民事訴訟法第466條之1（第1項、第2項）：
對於第二審判決上訴，上訴人應委任律師為訴訟代理人。但上訴
人或其他法定代理人具有律師資格者，不在此限。
上訴人之配偶、三親等內之血親、二親等內之姻親，或上訴人為
法人、中央或地方機關時，其所屬專任人員具有律師資格並經法
院認為適當者，亦得為第三審訴訟代理人。

司法院資訊處製作；財團法人民間司法改革基金會備份。
